臺灣新北地方法院民事裁定
110年度消債聲字第133號
聲  請  人  臺灣土地銀行股份有限公司

法定代理人  何英明  
代  理  人  呂立棋  
相  對  人  劉素惠  
上列聲請人聲請撤銷更生事件，本院裁定如下：
    主  文
聲請駁回。
    理  由
一、聲請意旨略以：相對人於民國110年6月15日向伊申請紓困貸
    款新臺幣（下同）10萬元，尚欠伊本金10萬元無擔保及無優
    先債權債務，惟相對人於更生程序未據實列入伊之債權，顯
    有虛報債務之情事，爰依消費者債務清理條例（下稱消債條
    例）第76條第1項規定，聲請撤銷更生，並開始清算程序等
    語。
二、按自法院認可更生方案之翌日起一年內，發見債務人有虛報
    債務、隱匿財產，或對於債權人中之一人或數人允許額外利
    益之情事者，法院得依債權人之聲請裁定撤銷更生，並應同
    時裁定開始清算程序，消債條例第76條第1項固有明文。本
    條項有關虛報債務，法院得依聲請撤銷更生之規定，旨在防
    範債務人假造債權，稀釋進入更生方案分配程序之真正債權
    人獲分配數額。故聲請人認債務人虛報債務，而依本條項聲
    請撤銷更生者，非已進入更生方案分配程序之債權人不得為
    之，且必以債務人有虛報債務之情事為要件。又所謂虛報債
    務，乃債務人對第三人實際上未負擔債務，卻於債權人清冊
    中虛偽記載，致影響全體債權人依更生程序公平受償之權益
    而言。倘債務人係於債權人清冊漏列債權人，該債權人亦未
    依消債條例第47條第2項規定申報、補報債權時，則應循同
    條例第73條規定決定更生方案對於該債權人之效果，而無適
    用同條例第76條第1項規定之餘地。
三、經查，相對人聲請更生，經本院以109年度消債更字第608號
    裁定開始更生程序後，經本院司法事務官以110年度司執消
    債更字第250號進行更生程序，而相對人所提出之更生方案
    ，業經本院司法事務官於110年10月27日裁定認可，聲請人
    則非已進入更生方案分配程序之債權人，業經本院依職權調
    取相關卷宗核閱屬實，從而，聲請人既非已進入更生方案分
    配程序之債權人，其依消債條例第76條第1項規定，聲請撤
    銷更生，並開始清算程序，於法未合。至聲請人主張相對人
    明知對聲請人有債務存在，卻未據實陳報債務等節縱屬實，
    僅屬相對人漏報債務之範疇，而非虛報債務，尚無適用消債
    條例第76條第1項規定之餘地。是聲請人依消債條例第76條
    第1項規定，聲請撤銷更生，並開始清算程序，為無理由，
    應予駁回。
四、爰裁定如主文。
中　　華　　民　　國　　111 　年　　3 　　月　　15　　日
                  民事第六庭  法　官　陳佳君
以上正本係照原本作成。　　　　　　　
如不服本裁定，應於裁定送達後10日內，以書狀向本院提出抗告
，並繳納抗告費新臺幣1千元
中　　華　　民　　國　　111 　年　　3 　　月　　15　　日
                              書記官  李淑卿